臺灣新竹地方法院民事簡易判決
110年度竹北簡字第538號
原      告  翁光佑  

被      告  謝○瑋    真實姓名年籍住居所詳卷
訴訟代理人  李庚道律師
被  告  兼
法定代理人  嚴○珊    真實姓名年籍住居所詳卷
上列當事人間請求損害賠償事件，本院於民國111年2月15日言詞
辯論終結，判決如下：
    主  文
被告謝○瑋、嚴○珊應連帶給付原告新臺幣伍萬玖仟伍佰陸拾肆元
，及被告謝○瑋自民國一一０年八月八日起、被告嚴○珊自民國一
一一年一月二十八日起，均至清償日止，按年息百分之五計算之
利息。
原告其餘之訴駁回。
訴訟費用由被告謝○瑋、嚴○珊連帶負擔十分之四，餘由原告負擔
。
本判決第一項得假執行。但被告謝○瑋、嚴○珊如以新臺幣伍萬玖
仟伍佰陸拾肆元為原告預供擔保後，得免為假執行。
    事  實  及  理  由
壹、程序事項
一、本件被告謝○瑋為民國00年出生之人，於本件車禍發生時（1
    08年12月21日）為12歲以上未滿18歲之少年，而被告嚴○珊
    為其法定代理人，依兒童及少年福利與權益保障法第69條第
    1、2項規定，不得揭露其身分資訊，爰以「真實姓名年籍住
    居所詳卷」方式表示被告之身分。　　
二、按訴狀送達後，原告不得將原訴變更或追加他訴，但請求之
    基礎事實同一者、擴張或減縮應受判決事項之聲明者，不在
    此限，民事訴訟法第255條第1項第2、3款分別定有明文。原
    告起訴時原聲明：⑴被告應給付原告新臺幣（下同）149,116
    元。⑵訴訟費用由被告負擔。嗣於本院言詞辯論程序中追加
    被告謝○瑋之法定代理人嚴○珊為被告，並變更聲明為：⑴被
    告謝○瑋、嚴○珊應連帶給付原告149,116元，及自起訴狀繕
    本送達翌日起至清償日止，按年息5%計算之利息。⑵訴訟費
    用由被告謝○瑋、嚴○珊連帶負擔（卷第88頁）。原告所為上
    開變更、追加，請求之基礎事實同一，及單純擴張應受判決
    事項之聲明，合於前引規定，應予准許。
三、被告嚴○珊經合法通知，未於言詞辯論期日到場，核無民事
    訴訟法第386條各款所列情形，爰依原告聲請由其一造辯論
    而為判決。
貳、實體事項
一、原告起訴主張：
㈠、被告謝○瑋於108年12月21日22時44分許，無照駕駛車牌號碼0
    00-0000號普通重型機車，由南往北行駛於新竹市中山路，
    行經北大路與四維路口時，往左跨越分向限制線駛入行車管
    制號誌四岔路口，且未注意對向直行車並讓其先行，而貿然
    左轉北大路，適有原告騎乘車牌號碼000-0000號普通重型機
    車（下稱系爭機車）由北往南沿中山路行駛至前開事故地點
    ，因閃避不及，與被告謝○瑋所駕駛之車輛發生碰撞，致原
    告因而受有頭部外傷合併頭痛，硬腦膜下出血，四肢多處挫
    傷之傷害（下稱系爭傷害）。是被告謝○瑋過失不法侵害原
    告之身體，致原告受有系爭傷害，且被告謝○瑋行為與原告
    之傷害間有直接因果關係，應賠償原告所受損害。　
㈡、原告所受損害共149,116元，分別為：　
　⒈醫療及耗材費用3,300元
　　原告因系爭傷害前往醫院急診、門診、復健，自108年12月2
    1日起至109年7月25日止，支出醫療及耗材費用3,300元，有
    收據為證。
　⒉預期薪資損失43,726元
　　原告已預先收到○○企業股份有限公司（下稱泰宣公司）錄取
    通知書，預定於108年12月23日報到，然因本件車禍致原告
    受有系爭傷害，延期至109年2月3日始報到入職。依原告錄
    取薪資每月32,000元，12月工作薪資9,594元（9日×1,066元
    ）、1月工作薪資32,000元、2月工作薪資2,132元（2日×1,0
    66元），合計預期薪資損失43,726元（計算式：9,594元＋32
    ,000元＋2,132元）。
  ⒊財物損失50,140元
　　本件車禍致系爭機車毀損，修復費用已高於其價值，原告已
    報廢系爭機車，並請求系爭機車損失50,140元。
　⒋交通費2,000元
　　原告因系爭傷害往返醫院就診10次，每次計程車車資來回20
    0元，合計支出交通費2,000元（10次×200元）。
　⒌精神慰撫金50,000元
　　原告因系爭傷害，有頭部時常因天氣變化而疼痛之後遺症，
    精神受有相當痛苦，應賠償精神慰撫金50,000元。　
㈢、被告謝○瑋為上開侵權行為時為未成年人。被告嚴○珊為其法
    定代理人，自應與被告謝○瑋連帶負損害賠償之責。為此，
    爰依侵權行為之法律關係，提起本件訴訟，並聲明：如壹、
    程序事項變更後聲明所示。
二、被告則答辯以：
㈠、被告謝○瑋：
　⒈不爭執於上開時、地發生本件車禍，致原告受有系爭傷害，
    並有過失責任，亦不爭執原告支出醫療及耗材費用3,300元
    ，惟就原告其餘請求項目及金額爭執如下：
　　⑴不爭執原告每月薪資32,000元，然觀諸原告所提診斷證明
      書未記載有需休養無法工作之情形，且原告已於108年12
      月23日出院，則當日是否因系爭傷害無法報到而有無法工
      作之情形，顯有疑義。
　　⑵系爭機車非原告所有，原告未因此受有財物損失，故此部
      分請求無理由。
　　⑶原告未提出相關單據證明實際有看診交通費支出，故此部
      分請求無理由。
　　⑷原告請求精神慰撫金50,000元，實屬過高，應予酌減。　
　⒉答辯聲明：⑴原告之訴駁回。⑵訴訟費用由原告負擔。
㈡、被告嚴○珊未於言詞辯論期日到場，亦未提出書狀作何聲明或
    陳述。
三、本院之判斷：　　
㈠、原告起訴主張㈠所示事實，業經本院少年法庭於110年1月18日
    以109年度少護字第484號宣示筆錄裁定被告謝○瑋交付保護
    管束，復經本院職權調閱109年度少調字第373號過失傷害案
    件卷宗，核閱無訛，被告謝○瑋對此亦不爭執，而被告嚴○珊
    經合法通知，既未到庭，亦未提出書狀答辯，以供本院斟酌
    ，應認原告此部分主張為可採。
㈡、按因故意或過失，不法侵害他人之權利者，負損害賠償責任
    ；汽車、機車或其他非依軌道行駛之動力車輛，在使用中加
    損害於他人者，駕駛人應賠償因此所生之損害；不法侵害他
    人之身體或健康者，對於被害人因此增加生活上之需要時，
    應負損害賠償責任；不法侵害他人之身體、健康者，被害人
    雖非財產上之損害，亦得請求賠償相當之金額，民法第184
    條第1項前段、第191條之2前段、第193條第1項、第195條第
    1項前段分別定有明文。被告謝○瑋過失不法侵害原告身體、
    健康，已如前述，是原告依上開規定，請求被告謝○瑋負侵
    權行為損害賠償責任，於法有據，應予准許。茲就原告請求
    之各項金額審核如下：
　⒈醫療及耗材費用3,300元　
    原告主張前往新竹國泰綜合醫院、台安耳鼻喉科診所、余鄭
    錦峰復健診所急診、門診、復健，支出醫療及耗材費用共計
    3,300元，業據其提出收據在卷為憑（卷第39-53頁），均為
    本件車禍所生之必要支出，是原告此部分請求，即屬有據，
    應予准許。
　⒉預期薪資損失4,264元
  ⑴原告因系爭傷害自108年12月21日至108年12月23日急診住院
    ，並經醫囑建議在家休養3日及持續門診追蹤，有新竹國泰
    綜合醫院診斷證明書可證（卷第75-77頁），堪認原告因系
    爭傷害自108年12月23日出院當日（亦即新工作預定報到日
    ）及其後3日，共計4日需休養而有無法工作之情形。
　⑵按損害賠償，除法律另有規定或契約另有訂定外，應以填補
    債權人所受損害及所失利益為限；依通常情形，或已定之計
    畫、設備或其他特別情事，可得預期之利益，視為所失利益
    ，民法第216條定有明定。經查，本件原告已於108年12月17
    日收到泰宣公司錄取通知書，預定於108年12月23日上午8時
    45分報到、每月薪資32,000元（卷第37頁），然因本件車禍
    致原告未能如期到職，應認原告確有預期薪資利益之損害。
    原告雖主張其因本件車禍，遲至109年2月3日始報到入職，
    然觀諸新竹國泰綜合醫院診斷證明書之醫囑內容，僅記載原
    告需休養3日即至108年12月26日，尚難認此後原告確有無法
    工作之情形。是以原告平均日薪1,066元，無法工作4日，合
    計受有預期薪資損失4,264元（計算式：1,066元×4日），逾
    此範圍之請求則屬無據，不應准許。
　⒊財物損失0元　
    按不法毀損他人之物者，被害人得請求賠償其物因毀損所減
    少之價額，民法第196條定有明文。所謂被害人亦即物之所
    有權人，方有請求加害人賠償其物因毀損所減少價值之權利
    。經查，系爭機車之所有權人為訴外人林佩瑩，有系爭機車
    行照影本在卷可查（卷第93頁），雖原告主張訴外人林佩瑩
    已將損害賠償債權讓與原告，則為被告所否認，原告復自承
    尚未對林佩瑩為任何賠償，亦未提出債權讓與證明，則原告
    既非系爭機車所有權人，僅持有林佩瑩行照，無從請求賠償
    系爭機車毀損之損害50,140元。是原告此部分請求，即屬無
    據，不應准許。
　⒋交通費2,000元
　　原告主張因本件車禍就醫，每次來回花費計程車資200元，
　　回診10次，共支出2,000元，雖未據提出此部分計程車車資
    支出證明，然依其所提新竹國泰綜合醫院、台安耳鼻喉科診
    所、余鄭錦峰復健診所之醫療費用收據，顯見原告確有就醫
    10次以上之事實，且原告因四肢多處挫傷，無法駕車，搭乘
    大眾交通工具亦多有不便，堪認原告確實有搭乘計程車就醫
    之必要，並受有計程車資費用支出之損害，是原告此部分主
    張，應予准許。
　⒌精神慰撫金50,000元　　
　　原告因系爭傷害住院3日，並持續門診追蹤數月，復經原告
    於言詞辯論期日當庭陳明：頭部時常因天氣變化而疼痛之後
    遺症等語（卷第90頁），衡情確實受有相當程度精神痛苦。
    本院斟酌原告教育程度為大學畢業，職業為科技廠員工，月
    薪32,000元；被告謝○瑋教育程度為高中，現無業（卷第95
    、113頁）。是依前述事件發生過程、被告謝○瑋行為態樣、
    侵害情節、原告精神損害之程度以及其等學經歷、身分、經
    濟收入等一切情狀，認原告請求賠償精神慰撫金50,000元，
    應屬適當。
　⒍綜上，原告所受損害為醫療及耗材費用3,300元、預期薪資損
    失4,264元、交通費2,000元、精神慰撫金50,000元，共計59
    ,564元（計算式：3,300元＋4,264元＋2,000元＋50,000元）。
㈢、按無行為能力人或限制行為能力人，不法侵害他人之權利者，以行為時有識別能力為限，與其法定代理人連帶負損害賠償責任，民法第187條第1項前段定有明文。被告謝○瑋於過失傷害行為之108年12月21日，為未滿20歲之限制行為能力人，且於本件侵權行為時有識別能力，揆諸上開規定，自應與其法定代理人連帶負損害賠償之責。故原告請求被告謝○瑋與其法定代理人即被告嚴○珊連帶賠償責任，自屬有據，應予准許。　
㈣、按給付無確定期限者，債務人於債權人得請求給付時，經其
    催告而未為給付，自受催告時起，負遲延責任。其經債權人
    起訴而送達訴狀，或依督促程序送達支付命令，或為其他相
    類之行為者，與催告有同一之效力；遲延之債務，以支付金
    錢為標的者，債權人得請求依法定利率計算之遲延利息。但
    約定利率較高者，仍從其約定利率；應付利息之債務，其利
    率未經約定，亦無法律可據者，週年利率為百分之5，民法
    第229條第2項、第233條第1項、第203條分別定有明文。本
    件給付屬侵權行為之債，並無確定期限，亦無約定遲延利息
    之利率，揆諸前揭法條規定，原告主張自起訴狀繕本送達被
    告謝○瑋（於110年8月7日送達，調卷13頁）、被告嚴○珊（
    於111年1月27日送達，卷99頁）之翌日起算法定遲延利息，
    即屬有據。
四、綜上所述，原告依侵權行為之法律關係，提起本件訴訟，請
    求被告謝○瑋、嚴○珊連帶給付59,564元，及被告謝○瑋自110
    年8月8日起、被告嚴○珊自111年1月28日起，均至清償日止
    ，按年息5%計算之法定遲延利息，為有理由，應予准許。逾
    此範圍之請求，則無理由，應予駁回。　　　　
五、本件事證已臻明確，兩造其餘攻擊防禦方法及證據，核與判
    決結果不生影響，爰不一一論述。
六、本件係依民事訴訟法第427條第1項適用簡易訴訟程序所為被
    告部分敗訴之判決，爰依職權宣告假執行。並依民事訴訟法
    第392條第2項職權為被告酌定相當之擔保金額後併宣告得免
    為假執行。
七、訴訟費用負擔之依據：民事訴訟法第79條。　　
中　　華　　民　　國　　111 　年　　3 　　月　　1 　　日
                  竹北簡易庭    法  官  陳麗芬
以上正本係照原本作成。
如對本判決上訴，須於判決送達後20日內向本院提出上訴狀。
如委任律師提起上訴者，應一併繳納上訴審裁判費。
中　　華　　民　　國　　111 　年　　3 　　月　　1 　　日
                                書記官  曾煜智